臺灣高等法院刑事裁定
                                      109年度抗字第557號
    抗  告  人
    即  受刑人  劉杰鑫




上列抗告人因聲請定其應執行刑案件，不服臺灣基隆地方法院中
華民國109年3月4日裁定（109年度聲字第254號），提起抗告，
本院裁定如下：
    主  文
抗告駁回。 
    理  由
一、原裁定意旨略以：抗告人即受刑人劉杰鑫因毒品防制條例等
    案件，先後經臺灣新北地方法院、臺灣士林地方法院、臺灣
    基隆地方法院判決確定如附表編號1至編號9所示各罪所處之
    刑，均經分別確定在案。檢察官聲請定其應執行之刑，洵屬
    有據，應予准許。爰依刑事訴訟法第477條第1項，刑法第53
    條、第51條第5款規定，裁定應執行有期徒刑10年2月。
二、抗告意旨略以：為避免數罪併罰過苛造成刑罰矯正目的之無
    效，法院量刑應受內、外部界限限制，審酌各罪間之關係等
    事，依循限制加重主義之立法例為刑之酌定。另按刑法第51
    條第5款數罪併罰之規定，應將各罪即宣告刑合併斟酌，予
    以適度評價，避免處於更不利地位之意( 司法院大法官釋字
    第662號解釋理由書參見)。原裁定對抗告人重罰，使抗告人
    受不測損害，請求撤銷原裁定，另為妥適裁定，以維權益云
    云。
三、按判決確定前犯數罪者，併合處罰之；數罪併罰，有二裁判
    以上，宣告多數有期徒刑者，於各刑中之最長期以上，各刑
    合併之刑期以下，定其應執行之刑期，但不得逾30年，刑法
    第50條第1項前段、第53條、第51條第5款分別定有明文。次
    按數罪併罰之定應執行之刑，係出於刑罰經濟與責罰相當之
    考量，並非予以犯罪行為人或受刑人不當之利益，為一種特
    別的量刑過程，相較於刑法第57條所定科刑時應審酌之事項
    係對一般犯罪行為之裁量，定應執行刑之宣告，乃對犯罪行
    為人本身及所犯各罪之總檢視，除應考量行為人所犯數罪反
    應出之人格特性，並應權衡審酌行為人之責任與整體刑法目
    的及相關刑事政策，在量刑權之法律拘束性原則下，依刑法
    第51條第5款之規定，採限制加重原則，以宣告各刑中之最
    長期為下限，各刑合併之刑期為上限，但最長不得逾30年，
    資為量刑自由裁量權之外部界限，並應受法秩序理念規範之
    比例原則、平等原則、責罰相當原則、重複評價禁止原則等
    自由裁量權之內部抽象價值要求界限之支配，使以輕重得宜
    ，罰當其責，俾符合法律授與裁量權之目的，以區別數罪併
    罰與單純數罪之不同，兼顧刑罰衡平原則。又執行刑之量定
    ，係事實審法院裁量之職權，倘其所酌定之執行刑，並未違
    背刑法第51條各款所定之方法或範圍（即法律之外部性界限
    ），亦無明顯違背公平、比例原則或整體法律秩序之理念（
    即法律之內部性界限）者，即不得任意指為違法或不當（最
    高法院107年度台抗字第1043號裁定意旨參照）。
四、經查：
  ㈠原審以抗告人犯如原裁定附表所示之罪，先後經法院判處如
    原裁定附表所示之刑，均已確定在案，並以原審法院為最後
    事實審之法院，有如原裁定附表所示之判決及本院被告前案
    紀錄表各1份附卷可稽，檢察官據此向法院聲請定其應執行
    刑，經審核認本件聲請為正當，就抗告人所犯如原裁定附表
    所示之罪，定其應執行有期徒刑10年2月，係於原裁定附表
    各編號所示之最長期以上（有期徒刑2年2月），各刑合併刑
    期以下（有期徒刑12年4月），顯未逾越刑法第51條第5款所
    定之外部性界限，亦未逾越內部性界線（有期徒刑11年8月
    ），且對比附表所示宣告刑之總和，亦有所減輕，要屬法院
    裁量職權之適法行使，且與法律規範之目的、精神、理念及
    法律秩序亦不相違背，核無違法或不當，應予維持。
  ㈡抗告意旨雖主張：原裁定對抗告人重罰，使抗告人受不測損
    害，且導致矯正目的無效云云。惟原審已考量抗告人所犯數
    罪所反映之人格特性，各罪彼此間之關聯性（即各罪之犯罪
    時間、所犯分別屬相同之犯罪類型及侵害之法益種類等），
    基於刑罰目的性及刑事政策之取向等因素，總體而為適度之
    評價，並已審酌抗告人所犯各罪中，曾定執行刑者所定刑度
    ，而在數罪各刑之宣告刑或執行刑合併刑期範圍內重定執行
    刑，經核符合法律授與裁量權之目的，所定應執行刑並無過
    重之情事，而與公平原則及比例原則無違。
  ㈢從而，抗告意旨徒憑己意，對原裁定已明白說明之事項及定
    執行刑裁量權之適法行使，任意指摘，為無理由，應予駁回
    。
據上論斷，應依刑事訴訟法第412條，裁定如主文。
中　　華　　民　　國　　109 　年　　4 　　月　　23　　日
                  刑事第二十三庭審判長法　官　李釱任
                                      法　官　崔玲琦
                                      法　官　梁耀鑌
以上正本證明與原本無異。
如不服本裁定，應於裁定送達後5日內向本院提出抗告狀。
                                      書記官  宗志強
中　　華　　民　　國　　109 　年　　4 　　月　　24　　日